臺灣桃園地方法院民事判決
111年度重訴字第134號
原      告  黃金貴  
            戴文斌  
共      同
訴訟代理人  邱英豪律師
被      告  邱陳月英

法定代理人  邱垂朝  
上列當事人間請求返還借名登記物事件，本院於民國111年5月19
日辯論終結，判決如下：
    主  文
一、被告應將附表所示土地所有權依附表「原告所有部分」欄所
    示之各權利範圍分別移轉登記予各原告。
二、訴訟費用由被告負擔。
三、原告假執行之聲請駁回。 
    事實及理由
壹、程序事項：
    被告於民國111年1月19日經本院以110年度監宣字第681號裁
    定為受監護宣告之人，並選任邱垂朝為監護人，有上開裁定
    在卷可稽（見本院卷第49至53頁），是邱垂朝為被告之法定
    代理人，合先敘明。
貳、實體方面：
一、原告起訴主張：兩造於96年間共同出資購買附表所示土地（
    下稱系爭土地），出資比例如附表「原告所有部分」、「被
    告所有部分」欄所示，因法令限制將系爭土地均登記於被告
    名下，是兩造間就系爭土地如附表所示原告所有部分有借名
    登記契約關係。現因被告患有失智症，已不適任借名登記人
    ，爰以起訴狀繕本送達被告終止兩造間之借名登記關係，原
    告自得依民法第179 條、類推適用第541條第2項、第549條
    第1項之規定，請求被告將系爭土地所有權依附表「原告所
    有部分」欄所示之各權利範圍分別移轉登記予各原告等語。
    並聲明：㈠如主文第一項所示，㈡願供擔保請准宣告假執行。
二、被告於本院111年5月19日言詞辯論期日對於原告主張均表同
    意，且當庭為認諾之意思表示。
三、按當事人於言詞辯論時為訴訟標的之捨棄或認諾者，應本於
    其捨棄或認諾為該當事人敗訴之判決，民事訴訟法第384條
    定有明文。被告既於言詞辯論時為訴訟標的之認諾，法院即
    應不調查原告所主張為訴訟標的之法律關係是否果屬存在，
    而以認諾為該被告敗訴之判決基礎（最高法院45年台上字第
    31號判例參照）。經查，本件被告對於原告依民法第179 條
    、類推適用第541條第2項、第549條第1項之規定，請求被告
    將系爭土地所有權依附表「原告所有部分」欄所示之各權利
    範圍分別移轉登記予各原告，於本院111年5月19日行言詞辯
    論時，當庭為認諾之表示，此有本院該日言詞辯論筆錄在卷
    可稽（見本院卷第93頁），揆諸前開說明，本院自應本於被
    告之認諾為其敗訴之判決，從而，原告請求被告將系爭土地
    所有權依附表「原告所有部分」欄所示之各權利範圍分別移
    轉登記予各原告，即為有理由，應予准許。
四、本件係本於被告認諾所為之判決，依民事訴訟法第389條第1
    項第1款規定，法院原應依職權宣告假執行，惟按命債務人
    為一定之意思表示之判決確定或其他與確定判決有同一效力
    之執行名義成立者，視為自其確定或成立時，債務人已為意
    思表示，強制執行法第130條第1項定有明文。故命為一定意
    思表示之判決，毋庸為強制執行，性質上自不得為假執行之
    宣告，而本件判決主文第1項係命被告為系爭土地所有權移
    轉登記之意思表示，依上開說明，應不得為假執行之宣告，
    故原告陳明願供擔保請准宣告假執行，於法未合，應予駁回
    。
五、訴訟費用負擔之依據：民事訴訟法第78條。　
中　　華　　民　　國　　111 　年　　6 　　月　　28　　日
                　民事第二庭    法　官　呂如琦
正本係照原本作成。　
如對本判決上訴，須於判決送達後 20 日內向本院提出上訴狀。
如委任律師提起上訴者，應一併繳納上訴審裁判費。　
中　　華　　民　　國　　111 　年　　6 　　月　　29　　日
　　　　　　　　　　　　　　　　書記官  王志成
    
附表：
編號 地號 面積 被告所有部分（權利範圍） 原告所有部分（權利範圍） 1 苗栗縣○○市○○段000地號土地 8484.30平方公尺 15/100 黃金貴： 70/100 戴文彬： 15/100 2 苗栗縣○○市○○段000地號土地 84.84平方公尺 15/100 黃金貴： 70/100 戴文彬： 15/100 3 苗栗縣○○市○○段000地號土地 1140.90平方公尺 15/100 黃金貴： 70/100 戴文彬： 15/100 4 苗栗縣○○市○○段000地號土地 602.66平方公尺 15/100 黃金貴： 70/100 戴文彬： 15/100 5 苗栗縣○○市○○段000地號土地 9528.15平方公尺 15/100 黃金貴： 70/100 戴文彬： 15/100 6 苗栗縣○○市○○段0000地號土地 3089平方公尺 15/100 黃金貴： 70/100 戴文彬： 15/100